臺灣桃園地方法院刑事判決　　　　　　　94年度易緝字第82號
公　訴　人　臺灣桃園地方法院檢察署檢察官
被　　　告　乙○○
　　　　　　　　　　（現在臺灣桃園看守所羈押中）
上列被告因竊盜等案件，經檢察官提起公訴（九十一年度偵字第
六九九九號），被告於本院準備程序中，就被訴事實為有罪之陳
述，經本院告知簡式審判程序意旨，並聽取公訴人及被告意見後
，本院合議庭裁定依簡式審判程序審理，判決如下：
    主  文
乙○○連續竊盜，處有期徒刑陸月，如易科罰金，以參佰元折算
壹日。
    事  實
一、乙○○基於意圖為自己不法所有之概括犯意，先於民國九十
    一年三月二十二日二十時許，在桃園縣中壢市東興活動中心
    前，見丙○○所有車號ＨＱＺ—０七三號機車停放該處無人
    看管，且機車鑰匙尚未拔下，遂竊取該機車，得手後供己代
    步之用。嗣於同年四月五日一時許，騎乘前開機車至桃園縣
    觀音鄉坑尾村八鄰五八之八號地下停車場門口附近停放後，
    進入該地下停車場內，承前揭意圖為自己不法所有之概括犯
    意，及毀損他人汽車車窗玻璃之概括犯意，持地上撿拾之石
    頭，打破甲○○所有車號ＸＲ—七五四七號自用小客車車窗
    玻璃後，竊得車內現金新臺幣（下同）三十五元，再持上開
    石頭，打破丁○○所有車號ＢＦ—九五四六號自用小客車車
    窗玻璃，欲竊取該車內財物之際，為上開地下停車場附近住
    戶武鵬強發覺而報警，經警獲報前往當場查獲而未竊得該車
    內之財物。
二、案經甲○○、丁○○訴由桃園縣警察局大園分局報請臺灣桃
    園地方法院檢察署檢察官偵查起訴。
    理  由
一、本案被告乙○○所犯之竊盜及毀損罪，非為死刑、無期徒刑
    、最輕本刑三年以上有期徒刑之罪或高等法院管轄第一審案
    件之罪，而被告於本院準備程序進行中，就被訴事實為有罪
    之陳述，經本院告知簡式審判程序意旨，並聽取公訴人及被
    告之意見後，本院合議庭依刑事訴訟法第二百七十三條之一
    第一項之規定，裁定依簡式審判程序審理，合先敘明。
二、訊據被告對於上揭犯罪事實坦承不諱，核與被害人丙○○及
    告訴人甲○○、丁○○於警詢時之指述相符（詳臺灣桃園地
    方法院檢察署九十一年度偵字第六九九九號偵查卷宗第九頁
    至第十一頁），且據證人伍鵬強迭於警詢及審理中證稱：九
    十一年四月五日一時許，我見到被告牽著車號ＨＱＺ—０七
    三號機車至案發之地下停車場附近停放，並走進該地下停車
    場，因為當時夜深人靜，被告形跡很可疑，所以我有報警等
    語無誤（詳上開偵查卷宗第十二頁及本院九十一年度易字第
    七九六號刑事卷宗第十五頁），復有車窗玻璃遭毀損之車輛
    照片七張及贓物領據二紙在卷可佐（詳上開偵查卷宗第十四
    頁、第十五頁、第十九頁、第二十頁），是被告之自白應與
    事實相符，本件事證明確，被告之犯行堪予認定。
三、按刑法第三百二十一條第一項第三款攜帶兇器竊盜罪，所稱
    之兇器，乃依一般社會觀念足以對人之生命、身體、安全構
    成威脅，具有危險性之「器械」而言，而磚塊、石頭乃自然
    界之物質，尚難謂為通常之「器械」，從而持磚塊、石頭砸
    毀他人車窗竊盜部分，尚難論以攜帶兇器竊盜罪（最高法院
    九十二年度台非字第三八號裁判意旨參照）。是核被告所為
    ，係犯刑法第三百二十第一項之竊盜罪（竊取車號ＨＱＺ—
    ０七三號機車，及車號ＸＲ—七五四七號自用小客車車內現
    金三十五元部分）、同條第三項、第一項之竊盜未遂罪（竊
    取車號ＢＦ—九五四六號自用小客車車內財物部分）、第三
    百五十四條之毀損罪（毀損車號ＸＲ—七五四七號、ＢＦ—
    九五四六號自用小客車車窗玻璃部分）。公訴人就被告竊取
    車號ＢＦ—九五四六號自用小客車車內財物部分誤為既遂，
    容有未洽，應予更正。被告所為之各次竊盜、竊盜未遂及各
    次毀損犯行，均時間緊接，所犯分別為構成要件相同之罪名
    ，顯係各基於竊盜、毀損之概括犯意為之，應各論以連續犯
    （竊盜部分論以情節較重之竊盜既遂罪），並各加重其刑。
    被告所為竊盜罪與毀損罪間有方法結果之牽連關係，應從一
    重之竊盜罪處斷。爰審酌被告之智識程度、犯罪情節、對被
    害人造成之損害，及其於本院審理中終能坦承犯行，態度尚
    可等一切情狀，量處如主文所示之刑，並諭知易科罰金之折
    算標準。至被告供犯罪所用之石頭，並未扣案，且為被告在
    地上所撿拾非被告所有，業據其供明在卷，爰不另為沒收之
    諭知，附此敘明。
據上論斷，應依刑事訴訟法第二百七十三條之一第一項、第二百
九十九條第一項前段，刑法第五十六條、第三百二十條第一項、
第三項、第三百五十四條、第五十五條，罰金罰鍰提高標準條例
第一條前段、第二條，判決如主文。
本案經檢察官張啟聰到庭執行職務。
中　　華　　民　　國　　94　　年　　7 　　月　　22　　日
                  臺灣桃園地方法院刑事第五庭
                          法　官　張明儀
以上正本證明與原本無異。
如不服本判決，應於判決送達後10日內向本院提出上訴狀（應附
繕本），上訴於臺灣高等法院。
　　　　　　　　　　　　　書記官　吳瓊英
中　　華　　民　　國　　94　　年　　8 　　月　　4 　　日
本案論罪科刑法條：
中華民國刑法第320條
意圖為自己或第三人不法之所有，而竊取他人之動產者，為竊盜
罪，處五年以下有期徒刑、拘役或五百元以下罰金。
意圖為自己或第三人不法之利益，而竊佔他人之不動產者，依前
項之規定處斷。
前二項之未遂犯罰之。
中華民國刑法第354條
毀棄、損壞前二條以外之他人之物或致令不堪用，足以生損害於
公眾或他人者，處二年以下有期徒刑、拘役或五百元以下罰金。
罰金罰鍰提高標準條例第1 條
依法律應處罰金、罰鍰者，就其原定數額得提高為二倍至十倍。
但法律已依一定比率規定罰金或罰鍰之數額或倍數者，依其規定
。
罰金罰鍰提高標準條例第2條
依刑法第 41 條易科罰金或第 42 條第 2 項易服勞役者，均就其
原定數額提高為一百倍折算一日；法律所定罰金數額未依本條例
提高倍數，或其處罰法條無罰金刑之規定者，亦同。
